臺灣高等法院臺中分院刑事裁定　
111年度聲字第1093號
聲  請  人  臺灣高等檢察署臺中檢察分署檢察官     
受  刑  人  蘇東泰




上列聲請人因受刑人數罪併罰有二裁判以上，聲請定其應執行之
刑（聲請案號：111年度執聲字第475號），本院裁定如下：
    主  文
蘇東泰犯如附表所示各罪所處之刑，應執行有期徒刑貳年。
    理  由
一、聲請意旨略以：受刑人蘇東泰因詐欺數罪，先後經判決確定
    如附表，數罪中雖有刑法第50條第1 項但書所列之情形，惟
    受刑人已請求檢察官聲請定應執行刑，應依刑法第50條第2 
    項、第53條、第51條第5 款規定，定其應執行之刑，爰依刑
    事訴訟法第477 條第1 項聲請裁定等語。 
二、按裁判確定前犯數罪者，併合處罰之；數罪併罰，有二裁判
    以上者，依第51條之規定，定其應執行之刑，刑法第50條第
    1項、第53條定有明文。又數罪併罰，分別宣告其罪之刑，
    如宣告多數有期徒刑者，於各刑中之最長期以上，各刑合併
    之刑期以下，定其刑期；但不得逾30年，刑法第51條第5款
    亦有明文。次按，刑事訴訟法第370 條第2 項、第3 項，已
    針對第二審上訴案件之定應執行之刑，明定有不利益變更禁
    止原則之適用，分屬不同案件之數罪併罰，倘一裁判宣告數
    罪之刑，曾經定其執行刑，再與其他裁判宣告之刑（或執行
    之刑）定其執行刑時，在法理上亦應同受此原則之拘束（最
    高法院103年度第14次刑事庭會議決議意旨參照），亦即基
    於有利被告之不利益變更禁止原則，分屬不同案件之數罪併
    罰定執行刑，原定執行刑有拘束新定執行刑上限之效果，法
    院裁量所定之刑期上限，自不得較重於「原定執行刑加計新
    宣告刑之總和」（最高法院111年台抗字第52號、110年台抗
    字第1861號刑事裁定意旨參照）。
三、經查：
　㈠受刑人犯詐欺等數罪，經臺灣士林地方法院及本院先後判處
    如附表所示之刑確定，有各該案件判決及臺灣高等法院被告
    前案紀錄表在卷可查。受刑人所犯如附表編號1至編號4所示
    之罪，乃得易科罰金、得易服社會勞動之罪，附表編號5至
    編號6所示之罪，乃不得易科罰金、不得易服社會勞動之罪
    ，依刑法第50條第1項但書，原不得併合處罰，惟受刑人已
    於111年4月27日向檢察官聲請定應執行刑，此有臺灣彰化地
    方檢察署刑法第50條第1 項但書案件是否請求定應執行刑調
    查表1 份在卷可憑（見本院卷第9頁），本院認檢察官聲請
    定其應執行之刑為合法正當，應予准許。查受刑人所犯如附
    表編號1至編號4所示之罪，業經判決定其應執行刑為有期徒
    刑10月，緩刑2年，嗣經撤銷緩刑之宣告確定，此有臺灣士
    林地方法院109年度撤緩字第172號刑事裁定及臺灣高等法院
    被告前案紀錄表在卷可稽；附表編號5至編號6所示之罪，則
    經定其應執行刑為有期徒刑1年7月，是本院定應執行刑時，
    不得逾越刑法第51條第5 款所定法律之外部界限，即不得重
    於附表所示各罪宣告刑之總和（即有期徒刑4年10月），亦
    應受內部界限之拘束，即不得重於附表所示各罪業經定執行
    刑之總和即有期徒刑2年5月（計算式＝10月＋1年7月），並審
    酌受刑人所犯如附表各罪之整體犯罪非難評價、各行為所侵
    害法益之專屬性或同一性、數罪對法益侵害之加重效應、罪
    數所反映之受刑人人格特性與犯罪傾向、社會對此部分犯罪
    行為處罰之期待，並考量自由裁量之範圍，應受實現刑罰公
    平性，裁量時應遵守之比例原則、公平正義原則等內部性界
    限，以及本院以書面通知受刑人就本件定應執行事件，得具
    狀陳述意見，受刑人並未提出任何意見表達等一切情形，合
    併定其應執行之刑如主文所示。
　㈡末按所謂「裁判確定後」，凡裁判已確定即可，而不問該刑
    之執行是否已完畢，若其中數罪之刑業已執行完畢，並不因
    嗣後定其應執行刑，而影響先前該數罪已執行完畢之事實，
    僅係將來執行時應予折抵之問題（最高法院107年度台抗字
    第319號刑事裁定意旨參照）。受刑人所犯如附表編號1至編
    號4所示之罪，雖已執行完畢（執行案號：士林地檢110年度
    執撤緩字第16號），此有臺灣高等法院被告前案紀錄表1份
    在卷可佐（本院卷第62頁），惟此部分與其所犯如附表所示
    之其餘之罪，因符合數罪併罰規定，故仍應合併定其應執行
    之刑，再由檢察官於執行時扣除已執行之部分，不致影響受
    刑人權益，附此敘明。
四、依刑事訴訟法第477 條第1 項，刑法第50條第2 項、第53條
    、第51條第5 款，裁定如主文。
中　　華　　民　　國　　111 　年　　6 　　月　　10　　日
        　　刑事第一庭    審判長法　官  江  德  千
　　　　　　　　　　　　　　    法　官  簡  源  希
　　　　　　　　　 　　　　　　 法　官  高  增  泓   
以上正本證明與原本無異。     
如不服本裁定，得於收受送達後5日內向本院提出抗告書狀(須附
繕本)。因疫情而遲誤不變期間，得向法院聲請回復原狀。

                                書記官  黃  美  珍
　　　　　　　　　　　　　　　　
中　　華　　民　　國　　111 　年　　6 　　月　　10　　日


附表：受刑人蘇東泰定應執行刑案件一覽表
編號  1 2 3 罪名  普通詐欺 普通詐欺 普通詐欺 宣告刑  有期徒刑3月 有期徒刑4月 有期徒刑2月 犯罪日期  108年5月27日 108年5月28日 108年5月28日 偵查(自訴)機關年度及案號  士林地檢108年度 偵字第10629號等 士林地檢108年度 偵字第10629號等 士林地檢108年度 偵字第10629號等 最 後 事 實 審 法 院 士林地院 士林地院 士林地院  案 號 108年度金訴字 第195號 108年度金訴字 第195號 108年度金訴字 第195號  判決日 期 109年1月22日 109年1月22日 109年1月22日 確定 判決 法 院 士林地院 士林地院 士林地院  案 號 108年度金訴字 第195號 108年度金訴字 第195號 108年度金訴字 第195號  判決確定日 期 109年3月5日 109年3月5日 109年3月5日 是否為得易科罰金、得易服社會勞動之案件  均是 均是 均是 備註  1.士林地檢105年度執撤緩字第16號（已執畢）。 2.編號1至編號4判決定應執行有期徒刑10月，緩刑2年，緩刑經士林地院109年度撤緩字第172裁定撤銷。   
（續上頁）
編號  4 5 6 罪名  普通詐欺 加重詐欺 加重詐欺 宣告刑  有期徒刑5月 有期徒刑1年2月 （共2罪） 有期徒刑1年4月 犯罪日期  108年5月30日 107年11月30日 107年11月29日 （共2次） 107年12月7日 偵查(自訴)機關年度及案號  士林地檢108年度 偵字第10629號等 彰化地檢109年度 偵字第2325號等 彰化地檢109年度 偵字第2325號等 最 後 事 實 審 法 院 士林地院 本院 本院  案 號 108年度金訴字 第195號 110年度金上訴字 第1032號 110年度金上訴字 第1032號  判決日 期 109年1月22日 110年9月16日 110年9月16日 確定 判決 法 院 士林地院 最高法院 最高法院  案 號 108年度金訴字 第195號 110年度台上字 第1268號 110年度台上字 第1268號  判決確定日 期 109年3月5日 111年3月17日 111年3月17日 是否為得易科罰金、得易服社會勞動之案件  均是 均否 均否 備註  1.士林地檢105年度執撤緩字第16號（已執畢）。 2.編號1至編號4判決定應執行有期徒刑10月，緩刑2年，緩刑經士林地院109年度撤緩字第172裁定撤銷。 1.彰化地檢111年度執字第1470號。 2.編號5至編號6判決定應執行有期徒刑1年7月。